【裁判字號】    94,易,532
【裁判日期】    950126
【裁判案由】    竊盜
【裁判全文】
臺灣基隆地方法院刑事判決               94年度易字第532號
公  訴  人  臺灣基隆地方法院檢察署檢察官
被      告  丁○○
上列被告因竊盜案件，經檢察官提起公訴（94年度偵字第3952號
），本院判決如下︰
    主  文
丁○○連續竊盜，累犯，處有期徒刑柒月。
    事  實
一、丁○○曾因竊盜等罪，經本院定應執行刑為有期徒刑1年8月
    ，甫於民國93年11月14日執行完畢出獄，猶不知悔改，於94
    年7月5日某時，在台北縣瑞芳鎮瑞芳醫  院前，見丙○○所
    有而由其妻甲○○所騎乘之車牌號碼NQ7-838重型機車電門
    鑰匙未取下之際，竟基於意圖為自己不法所有之概括犯意，
    徒手竊取上開機車之鑰匙1支及所附之車道遙控器、電梯磁
    卡感應器各1個及住家鑰匙1支、甲○○上班地點鑰匙2支等
    財物，得手後，再打開前開機車前置物箱，竊取機車行照影
    本 1張。嗣丁○○即循所竊機車行照上之記載，至丙○○位
    在基隆市○○○路166之12號6樓「凱撒大地社區」住處樓下
    ，以所竊之車道遙控器開啟該社區地下停車場電動鐵門，進
    入「凱撤大地社區」探勘上開社區出入情形。之後，丁○○
    復承前意圖為自己不法所有之犯意，於94年9月21日16時許
    ，再度前往「凱撒大地社區」，以所竊之車道遙控器開啟「
    凱薩大地社區」地下停車場鐵門，進入該社區地下停車場後
    ，再以所竊之電梯磁卡感應器啟動電梯，到達基隆市○○○
    路16 6之12號6樓丙○○住處，再憑所竊之大門鑰匙打開該
    址之大門，進入室內（無故侵入住宅部份未據告訴），竊取
    丙○○所有放置於主臥室五斗櫃上盒子內之花紋黃金項鍊2
    條、黃金手鍊2條、黃金戒指2只、翠玉戒指1只、珊瑚墜子1
    個、黃金米老鼠墜子1個、工研院服務20週年紀念金幣2枚、
    雙魚座圖形墜子1個、黑色零錢包1個附玉質小豬墜子1個、
    鑲珠黑紅色零錢包1個、現金新台幣1500元及民國30年初紀
    念紙幣等（總價值約10萬元），並於餐桌上竊取以紙袋包裝
    之蛋捲禮盒1盒，且將上開金飾放入蛋捲禮盒之紙袋內逃離
    現場以遮人耳目。嗣於94年9月22日上午，甲○○因見屋內
    地上掉落1只金戒子，經其打開放置上開金飾之盒子時，始
    知遭竊，旋即報警，經警調閱社區監視器畫面，始查悉上情
    ，並於94年10月4日，循線至台北縣瑞芳鎮○○路202號丁○○住處搜索而查獲。
二、案經基隆市警察局第二分局報告台灣基隆地方法院檢察署檢
    察官偵查起訴。
    理  由
一、訊據被告丁○○雖坦承有於94年7月5日竊取丙○○之機車鑰
    匙及所附之車道遙控器、電梯磁卡感應器各1個及住家鑰匙1
    支、甲○○上班地點鑰匙2支，機車行照影本1張，及於94年
    9月21日以上開鑰匙進入丙○○屋內竊取蛋捲1盒等財物之事
    實不諱，惟矢口否認有竊盜主臥室五斗櫃上盒子內之花紋黃
    金項鍊2條、黃金手鍊2條、黃金戒指2只、翠玉戒指1只、珊
    瑚墜子1個、黃金米老鼠墜子1個、工研院服務20週年紀念金
    幣2枚、雙魚座圖形墜子1個、黑色零錢包1個附玉質小豬墜
    子1個、鑲珠黑紅色零錢包1個、現金新台幣1500元及民國30
    年初紀念紙幣等財物之事實，辯稱：「當時很緊張，一進去
    屋內拿了桌上的鐵盒子就走，事後才知道是蛋捲，就將蛋捲
    丟掉。」云云。經查：
  (一)被告前開自白於94年7月5日竊取鑰匙1串及於94年9月21日進
    入屋內竊盜蛋捲1盒等節，核與證人甲○○、丙○○到院證
    訴之情節相符，並經證人黃文仁即凱撒大地社區總幹事於警
    詢時證述甚詳，並有凱撒大地社區監視器錄影帶翻拍照片8
    幀、機車行照影本1紙、日期查詢報表（即進出車輛管制表
    ）等證物附卷可稽，被告前開自白其竊盜之犯行，與事實相
    符，可以採信。
  (二)至被告辯稱：伊沒有竊取金飾、現金等財物云云。然依卷附
    凱撒大地社區電梯監視器錄影帶所翻拍之照片顯示，94年9
    月21日16時12分，丁○○進入電梯，同日16時20分，丁○○
    走出電梯，總計丁○○進入丙○○家中停留之時間有8分鐘
    之久；況依證人黃文仁於警詢時證稱：「被告於竊取鑰匙之
    後，至入屋行竊之前，曾多次進出該社區」等語，則被告既
    非該社區居民，卻憑所竊之遙控器及磁卡多次進入該社區，
    其目的顯係行竊前勘查現場地形、了解行竊對象之作息時間
    等；參以被告於94年9月21日下午16時6分先以磁卡經大門進
    入該社區，於同日16時18分再騎機車以遙控器開啟地下停車
    場鐵門進入該社區地下停車場，再搭電梯上6樓入屋行竊時
    ，甲○○及丙○○均不在家，而被告又大膽在屋內停留8分
    鐘之久，得手後騎機車離去，又於同日16時55分再以磁卡從
    大門進入該社區（參見卷附之日期查詢報表即出入車輛管制
    表），足證被告對該社區之門禁管制及證人甲○○與丙○○
    之作息時間均已十分瞭然，始於94年9月21日下午迅速的進
    入該社區到達6樓屋內，並準確的避開被害人在家期間，以
    進行竊盜之犯行，是被告所辯：「伊進去時擔心家裡面有人
    ，所以只拿了桌上的一包東西就離開」云云，要屬事後卸責
    之詞，自難憑信。又一般人如僅於家中遺失1盒蛋捲，端無
    可能立即報警處理，並於報警時就遺失之金飾、錢幣等財物
    一一詳述，足見遺失之財物絕非蛋捲1盒而已，而證人甲○○、丙○○與被告並無嫌隙，亦無編織遭竊之財物來誣陷被
    告之可能，況且被告於本院審理時亦自承：「入屋行竊當天
    只穿背心，沒有口袋可以放贓物。」等語，亦足堪認被告係
    將前開金飾、紙幣等財物置入蛋捲盒之紙袋內，以掩人耳目
    ，是被告此部分犯行，事證明確，應堪認定。
二、核被告所為，係犯刑法第320條第1項竊盜罪。被告所犯二次
    竊盜犯行，時間緊接，犯罪構成要件相同，顯係基於概括犯
    意反覆為之，應依連續犯論以1罪，並依刑法第56條之規定
    加重其刑。又其有事實欄所載有期徒刑執行完畢之情形，被
    告於5年以內再犯有期徒刑以上之罪，為累犯，應依刑法第
    47條之規定，遞加重其刑。爰審酌被告年輕力盛，不思以己
    力工作賺取生活之資，竟以行竊之方式取得財產利益，對於
    證人之財產損害及居家安全損害非輕，其於犯後對其犯行避
    重就輕，猶一再飾詞卸責，且參酌其有竊盜之相關前科而不
    思悔改等一切情狀，量處如主文所示之刑，以資懲戒。
據上論斷，應依刑事訴訟法第299條第1項前段，刑法第56條、第
320條第1項、第47條，罰金罰鍰提高標準條例第1條前段，判決
如主文。
本案經檢察官乙○○到庭執行職務。
中    華    民    國    95    年    1    月    26    日
                  刑事第三庭審判長法  官    王福康
                                  法  官    齊  潔
                                  法  官    何怡穎
以上正本證明與原本無異。
對於本件判決如有不服，應於收受送達後10日內向本院提出上訴
書狀，上訴於臺灣高等法院，并按他造當事之人數附具繕本。
中    華    民    國    95    年    1    月    26    日
                                  書記官    李繼業
附錄論罪法條
刑法第320條第1項
意圖為自己或第三人不法之所有，而竊取他人之動產者，為竊盜
罪，處 5 年以下有期徒刑、拘役或 500 元以下罰金。


司法院資訊處製作；財團法人民間司法改革基金會備份。
